【裁判字號】    98,上易,1048
【裁判日期】    990427
【裁判案由】    損害賠償
【裁判全文】
臺灣高等法院民事判決                98年度上易字第1048號
上  訴  人          甲○○
兼法定代理人        丁○○
法定代理人
兼上1人訴訟代理人   乙○○
被 上訴 人          戊○○
訴訟代理人  林楊鎰律師
上列當事人間請求損害賠償事件，上訴人對於中華民國98年9月3
0日臺灣桃園地方法院98年度訴字第1499號第一審判決提起上訴
，本院於99年4月13日言詞辯論終結，判決如下：
    主  文
上訴駁回。
第二審訴訟費用由上訴人負擔。
    事實及理由
一、上訴人主張：被上訴人於民國96年5月21日22時許，駕駛車
    號1239-PH號自小客車，於國道一號高速公路南向47.5公里
    處，疏未注意車前狀況，自後追撞上訴人丁○○所駕駛車號
    5T-3892號自小客車，致上訴人丁○○所駕車輛翻覆（下稱
    系爭事故），上訴人二人分別受有左腿挫傷、右腳擦傷及頭
    部外傷合併前額擦傷之傷害，車號5T-3892號之自小客車亦
    嚴重毀損。而被上訴人因系爭事故由台灣桃園地方法院檢察
    署檢察官聲請簡易判決處刑後，經原法院97年度桃交簡字第
    3033號刑事判決判處拘役50日確定在案。上訴人因而受有財
    產上及非財產上（精神上）損害，詎被上訴人迄無任何賠償
    等語。爰依侵權行為法律關係，求為命：被上訴人賠償上訴
    人甲○○精神慰撫金新台幣（下同）15萬元，並賠償上訴人
    丁○○精神慰撫金30萬元、汽車維修費用14萬元、醫療費用
    部分5,940元，總計44萬5940元之判決（原審為上訴人敗訴
    之判決）。上訴聲明：(一)原判決廢棄。(二)被上訴人應給付上
    訴人甲○○15萬元，給付上訴人丁○○44萬5940元，及均自
    起訴狀繕本送達被上訴人之翌日起至清償日止，按週年利率
    5%計算之利息。
二、被上訴人則以：系爭事故發生於96年5月21日，惟上訴人遲
    至98年7月間始提起本訴，其請求權已逾2年之時效，伊自得
    依民法同法第144條第1項規定拒絕給付。上訴人提出林春菊
    蓋章之和解書，因非伊簽名、蓋章，與伊無關等語，資為抗
    辯。答辯聲明：上訴駁回。
三、按民法第197條第1項規定「因侵權行為所生之損害賠償請求
    權，自請求人知有損害及賠償義務人起，二年間不行使而消
    滅」。查本件車禍係發生於96年5月21日，業據上訴人提出
    檢察官聲請簡易判決處刑書及刑事簡易判決書在卷可憑，且
    有道路交通事故初步分析研判表(本院卷第81頁)；並據被上
    訴人提出國道公路警察局道路交通事故當事人登記聯單，且
    明確記載交通事故當事人姓名，並交由當事人收執，此有國
    道公路警察局道路交通事故當事人登記聯單為憑(本院卷第4
    7頁)。是上訴人於收受上開當事人登記聯單及研判表，即知
    悉交通事故之當事人為被上訴人無疑。系爭車禍發生後約一
    星期左右，因法定代理人乙○○電話連絡，被上訴人亦曾至
    上訴人家中探視，並交予上訴人1萬元，亦據上訴人自承不
    諱(本院卷第75頁)。益見上訴人已確知有損害及賠償義務人
    為何，其遲至98年7月29日提起本件民事訴訟，顯已逾民法
    第I97條第1項所規定二年消滅時效之期間甚明。上訴人雖以
    其至98年3月間尚曾以自己之和信電信門號為0000000000號
    及乙○○所有之遠傳電信門號為0000000000號之行動電話打
    給被上訴人之門號為0000000000號之行動電話請求被上訴人
    賠償，然被上訴人否認之，辯稱僅於第1審民事判決收受後
    始收到電話等語，且經和信電訊及遠傳電信公司函覆均已無
    法查詢，無稽可佐。難為有利於上訴人之認定。
四、上訴人雖以：被上訴人曾委託昌鈺汽車修理廠經理劉運融修
    理上訴人丁○○遭撞毀之車號5T-3892號自小客車(原審卷第
    15-16頁)，及代表向上訴人洽商賠償事宜，更表示願賠償上
    訴人所受之損害。又因被上訴人所駕駛之車號為1239-PH自
    小客車，其登記名義係其母親林春菊，故以林春菊名義訂立
    和解書賠償，以利由保險公司理賠，此有被上訴人所立並由
    林春菊蓋章之和解書可證(本院卷第10頁)。可見被上訴人承
    認賠償，依民法第129條第1項第2款之規定，消滅時效已中
    斷云云。惟劉運融已離職無從傳訊，而昌鈺汽車修理廠之估
    價單係由被上訴人所承保之保險公司職員盧德武、楊堅弘等
    人於96年5月23日所簽署，當時被上訴人不在場等情，亦據
    昌鈺汽車修理廠負責人丙○○陳證在卷(本院卷第40頁)，尚
    難遽認被上訴人已承認同意賠償所有損害。又依該估價單之
    記載需肇事兩造當事人簽立和解書保險公司方賠付修車款，
    而上訴人自陳其於96年6月12日收到上開修理廠之和解書傳
    真（和解書由林春菊名義簽署僅同意修車費用14萬元，但為
    上訴人所不同意），有其提出和解書可佐(本院卷第79頁)，
    微論被上訴人否認其簽名或蓋章，辯稱與被上訴人無關；縱
    可認修車費用14萬元部分係其對上訴人為請求權存在之承認
    ，依民法第129條第1項第2款上訴人之請求權時效，即因而
    中斷，且時效因承認而中斷者，有確定之效力，民法並無視
    為不中斷之規定。本件時效既於96年6月12日因承認而中斷
    ，算至上訴人98年7月29日提起本件訴訟時，請求權亦已逾
    二年罹於時效而消滅。
五、綜上所述，上訴人依侵權行為法律關係，請求被上訴人給付
    上訴人甲○○15萬元，給付上訴人丁○○44萬5940元，及均
    自起訴狀繕本送達被上訴人之翌日起至清償日止，按週年利
    率5%計算之利息。非有理由，不應准許。原審為上訴人敗訴
    之判決，並無不合。上訴意旨指摘原判決不當，求予廢棄改
    判，為無理由，應予駁回。
六、本件事證已臻明確，兩造其餘攻擊防禦方法及未經援用之證
    據，經審酌後核與判決結果不生影響，爰不一一論述，附此
    敘明。
七、據上論結，本件上訴為無理由，依民事訴訟法第449條第1項
    、第78條，判決如主文。
中    華    民    國    99    年    4     月    27    日
                  民事第十庭
                        審判長法  官  黃豐澤
                              法  官  林麗玲
                              法  官  吳謀焰
正本係照原本作成。
不得上訴。
中    華    民    國    99    年    4     月    27    日
                              書記官  鄭淑昀

司法院資訊處製作；財團法人民間司法改革基金會備份。
